臺灣高雄地方法院交通事件裁定　　　　100年度交聲字第595號
原處分機關　交通部公路總局嘉義區監理所
異　議　人　謝佶利
上列異議人因違反道路交通管理處罰條例案件，對於交通部公路
總局嘉義區監理所民國99年12月21日所為之裁決（嘉監南字第裁
74-BUA006226號），聲明異議，本院裁定如下：
    主  文
原處分撤銷。
謝佶利不罰。
    理  由
一、原處分意旨略以：異議人即受處分人謝佶利（下稱異議人）
    於民國99年9月5日凌晨1時29分許，騎乘車號127-HGN號重型
    機車，在高雄市○○路與中正路口，因「二輛以上汽車共同
    在道路上以危險方式駕駛」之違規，為警舉發後，原處分機
    關即交通部公路總局嘉義區監理所，遂依道路交通管理處罰
    條例第43條第3項規定，裁處罰鍰新臺幣（下同）3萬元，及
    3年內不得考領駕駛執照，並應參加道路安全講習等語。
二、異議意旨則以：異議人所騎乘者乃重型機車，而非汽車，又
    異議人本次行為遭警方移送公共危險之案件，業經臺灣高雄
    地方法院檢察署檢察官以99年度偵字第34659、34664號為不
    起訴處分，是原處分實有違誤，爰依法提出聲明異議等語。
三、按本條例所用名詞釋義如下：……八、車輛：指在道路上以
    原動機行駛之汽車(包括機器腳踏車)或以人力、獸力行駛之
    車輛。汽車駕駛人，駕駛汽車有（一）在道路上蛇行，或以
    其他危險方式駕車；（二）行車速度，超過規定之最高時速
    60公里以上；（三）拆除消音器，或以其他方式造成噪音等
    情形之一者，處6000元以上 2萬4000元以下罰鍰，並當場禁
    止其駕駛。前項情形因而肇事者，並吊銷其駕駛執照。 2輛
    以上之汽車共同違反第1項規定，或在道路上競駛、競技者
    ，處汽車駕駛人3萬元以上9萬元以下罰鍰，並當場禁止其駕
    駛及吊銷其駕駛執照，復應接受道路交通安全講習，道路交
    通管理處罰條例第43條第1至3項、第24條第1項第3款定有明
    文。次按，法院受理有關交通事件，準用刑事訴訟法之規定
    ，道路交通管理處罰條例第89條前段定有明文，又犯罪事實
    應依證據認定之，無證據不得認定犯罪事實，刑事訴訟法第
    154條第2項亦定有明文，而此規定依前開道路交通管理處罰
    條例第89條前段之規定，於法院受理有關交通事件時，自應
    予以準用。
四、經查，異議人於99年9月5日凌晨1時29分許，騎乘車號127-H
    GN號重型機車與其他機車共同行經高雄市○○路與中正路口
    時，經警方現場蒐證，嗣後以異議人所騎乘之前開機車有「
    2 輛以上汽車在道路上以危險方式駕駛」之交通違規行為為
    由，依據道路交通管理處罰條例第 43條第3項規定而逕行舉
    發，並由原處分機關依據上開規定，裁處異議人 3萬元罰鍰
    ，並吊銷駕駛執照及應參加道路交通安全講習等事實，有高
    雄市政府警察局舉發違反道路交通管理事件通知單、交通部
    公路總局嘉義區○○○○○道路交通管理事件裁決書、該裁
    決書之送達證書、臺灣高雄地方法院檢察署檢察官99年度偵
    字第34659、34664號不起訴處分書各 1紙在卷可證，前開事
    實堪以認定。
五、惟查，異議人同一行為所涉之公共危險案件，經警移送臺灣
    高雄地方法院檢察署檢察官偵辦後，經檢察官以：「經勘驗
    卷附警方之蒐證光碟，警方於99年9月5日凌晨 1時25分11秒
    至58秒，拍攝得127-HGN、162-HGE號重型機車與另 3輛機車
    在高雄市○○路與民生路口停紅燈，待綠燈機車行駛之後，
    因蒐證警員所騎機車遠遠落在後面，只能看見前方有2、3輛
    機車至中山、中正路口右轉直行，中正路沿線共闖越錦田路
    、凱旋路、正言路、高速公路、三多路口共 5個紅燈，但無
    法辨識該闖越紅燈之2、3輛機車車號，亦無法判斷出該2、3
    輛機車車速為多少或是否有超速，一路上該2、3輛機車大致
    上均行駛在機車道上或最外側快車道上，此有勘驗筆錄在卷
    可稽。是依蒐證光碟所見，既無從認定被告 2人所騎機車有
    平行排列佔據快慢車道、超速狂飆之情形，尚難僅因渠 2人
    自承有闖紅燈之供述，在別無其他證據相佐之下，即遽認渠
    等有以他法致生陸路往來之危險犯行。此外復查無任何其他
    積極證據足證被告 2人有何犯行，渠等罪嫌應有不足。」為
    理由，而於99年11月23日就異議人涉犯公共危險罪嫌為不起
    訴之處分，有臺灣高雄地方法院檢察署99年度偵字第34659
    、34664號不起訴處分書1份在卷可憑(見臺灣臺南地方法院
    100年度交聲字第21號卷第27頁)，上開情事復經本院依職權
    調閱臺灣高雄地方法院檢察署99年度偵字第34659、34664號
    號卷核對屬實；且異議人於偵查中供稱：伊沒有飆車、蛇行
    ，伊是騎在慢車道上，但有闖紅燈等語(見本院卷第7至8頁)
    ，再依卷內照片等證據資料，亦無從認定異議人有何跨越對
    向車道、佔據快慢車道或超速狂飆之行為，足見異議人於上
    開路段行車時，雖其自承有闖紅燈之違規情節，然並無積極
    證據顯示其有蛇行、競駛、競技、逆向行駛或壅塞道路等危
    險方式駕車之情形。揆諸前揭條文意旨，原處分機關遽予認
    定異議人有2輛以上汽車共同在道路上以危險方式駕駛之行
    為，而對異議人裁處罰鍰3萬元，並吊銷其駕駛執照、命其
    應參加道路交通安全講習裁罰，容有未洽，異議人提出本件
    聲明異議，為有理由，自應由本院予以撤銷，並諭知不罰。
六、據上論斷，應依道路交通事件處理辦法第19條前段，裁定如
    主文。
中    華    民    國   100    年    4    月     29    日
                  交通法庭  法  官   謝琬萍
以上正本證明與原本無異。
如不服本裁定，應於收受送達後5 日內向本院提出抗告狀。
中    華    民    國   100    年    4    月     29    日
                            書記官 陳玉娥